Inventaris van het archief van dr. H.J. van Mook [levensjaren 1894-1965] en familieleden, 1917-1964 (-1987)
Nationaal Archief, Den Haag
- BIJZONDER
  - NIET IN NEDERLANDSE STAATSDIENST (1917), 1948 - 1965, C.
    - Documentatie, 3
      - Nieuwsbulletins en statistieken van het Information Ofice van de VSI en van de Republiek Indonesia te New York houdende gegevens aangaande de economische en staatkundige ontwikkeling in Indonesië. In het Engels, September 1949 - mei 1951; 326; 1 pak
      - Overzichten van dr. H.J. Friedericy, speciaal adviseur voor Nederlands-Indonesische aangelegenheden van de Nederlandse ambassade te Washinton, inzake de unitaristische ontwikkeling in de VSI en de reacties in de Indonesische pers op de Amerikaanse politiek in Zuid-Oost Azië. In het Engels., Maart - april 1950; 327; 3 stukken
      - Stukken betreffende de zaak van de Republiek der Zuid-Molukken en de Ambonese ex-KNILmilitairen in Nederland. In het Nederlands en in het Engels., Mei - oktober 1950; 328; 1 omslag
      - Samenvatting van de regeringsverklaring van minister-president van de Republiek Indonesia in het parlement op 20 september 1950. In het Engels., 329; 1 stuk
      - "M.M.M. Dan Lain/2 Tjeritera Binatang Moderen", brochure uitgegeven door Balai Poestake te Djakarta. In het Maleis., 1951; 330; 1 deeltje
      - Teksten van lezingen over de geestelijke ontwikkeling in Zuid-Oost Azië door dr. Claire Holt en dr. P.K. Roest voor het Foreign Service Institute te Washington., 1951 - 1952; 331; 2 stukken
      - Beschouwing door F.S.W. Donnison inzake de overdracht van het commando over Nederlands-Indië van SWPA naar SEAC, met briefwisseling., 1951 - 1953; 332; 1 omslag
      - Ingekomen brief van de secretaris-generaal van het ministerie van Algemene Zaken inzake de overdracht van het commando over Nederlands-Indië van SWPA naar SEAC. Met bijlage., November 1954; 333; 1 omslag
      - Januari-nummer van het maandblad Cultureel Nieuws Indonesië 1952., 334; 1 deeltje
      - "The beginnings of the Indonesian-Dutch negotiations and the Hoge Veluwe talks", studie door Idrus Nasir Djajadiningrat, uitgegeven door het departement of Far Eastern Studies van Cornell University, Ithaca, New York., 1958; 335; 1 stuk
      - Artikelen betreffende het Nieuw-Guinea vraagstuk, ingekomen bij Van Mook., 1948 - 1962; 336; 1 omslag
      - Nieuwbrieven van de Directie Voorlichting Buitenland van het ministerie van Buitenlandse Zaken met persberichten uit binnen- en buitenland betreffende de reis van de minister van Buitenlandse Zaken naar Indonesië., Augustus 1964; 337; 1 omslag
      - Nieuwsfoto’s van Van Mook in zijn functie van Luitenant-Gouverneur-Generaal, met onder meer Mohammed Hatta en J.H.A. Logemann., 1946-1948; 340; 13 foto's
- SUPPLEMENT 2019
  - Loopbaan en functies, 1.
    - Indisch Bestuursambtenaar, 1.1.
      - Aanstellings- en ontslagbesluiten als Indisch bestuursambtenaar en bijbehorende stukken., 1919-1948; 341; 1 omslag
      - Handgeschreven brief van de Gouverneur-Generaal Van Starkenborgh aan Van Mook, houdende opdracht zich naar het buitenland te begeven teneinde daar voor het Koninkrijk werkzaam te zijn., 6 maart 1942; 342; 1 omslag
      - Brieven en andere uitingen van bijval ontvangen bij gelegenheid van zijn vertrek uit Nederlands-Indië., 1948; 343; 1 omslag
      - Door Van Mook afgelegde verklaringen voor de Enquêtecommissie regeringsbeleid 1940-1945., 1949; 344; 1 omslag
      - Uitnodigingen aan Van Mook tot bijwoning van de Ontvangst en de Openingszitting ter gelegenheid van de Ronde Tafel Conferentie in Den Haag., 1949; 345; 1 omslag
      - Commentaar van de Secretaris van Staat voor de Staatkundige Hervormingen op de artikelen 27, 44 en 47 van het Besluit Bewind Indonesië in Overgangstijd., 4 november 1948; 346; 1 omslag
    - Leerstoel bij de Universiteit van Berkeley in California, 1.2.
      - Stukken betreffende de huisvesting, aanstelling, leerplannen, salaris bij de Universiteit., 1949-1951; 347; 1 omslag
      - Stukken betreffende door Van Mook gegeven seminars en lezingen aan diverse wetenschappelijke instituten., 1949-1951; 348; 1 omslag
      - Persoonlijke correspondenties betreffende zijn verblijf in de VS als hoogleraar aan de Universiteit van Berkeley., 1950-1952; 349; 1 omslag
    - Hoofd Public Administration Division en Adviseur van de Verenigde Naties voor bestuurlijke problemen in ontwikkelingslanden, 1.3.
      - Stukken betreffende de aanstelling en salariëring van Van Mook bij de Verenigde Naties., 1951-1958; 350; 1 omslag
      - Stukken betreffende zijn werkzaamheden als Director of the Public Administration Division in de Technical Assistance Administration van de Verenigde Naties in New York en de daaraan verbonden nevenfuncties, lezingen, cursussen en colleges., 1951-1958; 351; 1 pak
      - Stukken betreffende de VN-commissie voor Technische Bijstand, inzake Turkije en Koeweit., 1954-1961; 352; 1 pak
      - Briefwisseling over de Missie Senegal-Gambia die onder leiding stond van Van Mook en werkte onder de VN-commissie voor Technische bijstand., 1963-1964; 353; 1 omslag
      - Stukken betreffende door hem gegeven cursussen aan de Graduate School of Administration van de New York University: programma's, literatuurlijsten, correspondentie met diverse functionarissen van de Graduate Schools., 1956-1959; 354; 1 omslag
    - Docent Institute of Social Studies in Den Haag, 1.4.
      - Stukken betreffende de activiteiten van Van Mook voor het Institute of Social Studies in Den Haag, lesprogramma’s, lezingen, seminars en briefwisseling., 1964-1965; 355; 1 omslag
    - Onderscheidingen, 1.5.
      - Stukken betreffende aan hem verleende onderscheidingen., 1944, 1947 en z.j.; 356; 1 omslag
  - Publicaties en lezingen, 2.
    - Artikelen van Van Mook gepubliceerd in het tijdschrift De Stuw, getiteld '1898-1933' en 'Willem van Oranje', 357; 2 stukken
    - Ingekomen brief van The Netherland Publishing Company te Londen over de uitgave van het boek van Van Mook 'Nederlandsch-Indië en Japan. Hun betrekkingen in 1940-1941'., 1944; 358; 1 stuk
    - Concepten van artikelen van Van Mook, geschreven voor de NRC, over de oplossing van de Indonesische kwestie, met correspondentie., 1948-1949; 359; 1 omslag
    - Correspondentie met Het Parool en andere bladen in Nederland en Indonesië over door Van Mook te schrijven artikelen., 1948-1949; 360; 1 omslag
    - Correspondentie met De Bezige Bij over de uitgave van zijn boek 'Indonesië, Nederland en de wereld' en ingekomen brieven van diverse uitgeverijen in Nederland om dit boek te mogen uitgeven., 1948-1949; 361; 1 omslag
    - Correspondentie met de uitgeverijen Allen & Unwin te Londen en Norton & Company te NewYork over de uitgave van het boek ‘The Stakes of Democracy in Southeast Asia’, 1949-1951; 362; 1 omslag
    - Uitnodigingen voor lezingen, bijeenkomsten e.d., afkomstig van o.a. de Rijksuniversiteit Leiden, The Allied Circle, The Institute of Pacific Affairs, The Royal Institute of International Affairs., 1948-1951; 363; 1 pak
    - Correspondentie met het tijdschrift 'Foreign Affairs' over een door Van Mook te publiceren artikel., 1949; 364; 1 omslag
    - Diverse artikelen van Van Mook, deels in concept., 1950 en z.j.; 365; 1 omslag
    - Artikel of lezing van Van Mook(?) over de taak en de rol van de Verenigde Naties in verband met een hulpprogramma voor Azië. Niet compleet., Z.j. (1950); 366; 1 omslag
    - Boekrecensies van de hand van Van Mook van 'Southeast Asia' door E.H.G. Dobby en van 'The Chinese in Southeast Asia' door V. Purcell., 1951 en z.j; 367; 2 stukken
    - 'The Rising Tide of Discontent', lezingen door Van Mook en anderen over dit onderwerp., 1953; 368; 1 omslag
    - Correspondentie met diverse kranten, uitgeverijen en andere instanties over door Van Mook te leveren artikelen of bijdragen., 1961-1963; 369; 1 omslag
    - Voorwoord van Van Mook bij het boek 'Onafhankelijkheid als proces', door Fatma Mansur, met correspondentie met De Arbeiderspers., 1964; 370; 1 omslag
  - Briefwisseling, 3.
    - Letter A, 371; 1 omslag
      - Abdoelkadir Widjojoatmodjo, 1948-1963, a
      - Adriaanse, P., 1948, b
      - Almassawa, S.A., 1948, c
      - Alons, W., 1949, d
      - Amjad Ali, S., 1961, e
      - Ang Toen Diong, 1949, f
      - Angenent, P.H., 1949, g
      - Arensma, J. en T., 1942-1945, h
      - Asbeck, F.M. van, 1945-1964, i
    - Letter B-Boer, 372; 1 omslag
      - Baas Becking, L G.M. en D., 1949, a
      - Baart de la Faille, T.P., 1949, b
      - Back and Lindgren, 1949, c
      - Bannier, J.P., 1949, d
      - Baud, A.T., 1952, e
      - Beek, W.J., 1945, f
      - Beijl, K. de, 1947, g
      - Bernhard, Prins, 1955, h
      - Bettema, T., 1945, i
      - Bochove, W.E. van (Mien), 1948, j
      - Boeke, C. (“de Werkplaats”), 1948, k
      - Boer, F. de, 1947-1949, l
    - Letter B-Boet, 373; 1 omslag
      - Boetzelaer, C.G.W.H. van, 1942-1943, a
      - Boetzelaer, E. Carver Lichtfield van, 1942-1946 en z.j., b
    - Letter Boo-Byl, 374; 1 omslag
      - Boon, H.N., 1949-1951, a
      - Boon, M., 1952, b
      - Bonne-Webster, J., 1949-1951, c
      - Bottema-Feenstra, F., 1950, d
      - Brandon Bravo, J.G., 1948, e
      - Brinkgreve, G., 1948, f
      - Bueno, E.J., 1948, g
      - Buys, E.F., 1945, h
      - Blommendaal, H.N., 1945, i
      - Brockway, J.T., 1949, j
      - Bylandt-Conradi, E.M.N.van, 1947, k
    - Letter C, 375; 1 omslag
      - California Book Comp., 1949-1950, a
      - Carlton, J., 1947, b
      - Christison, Generaal Ph., 1947, c
      - Cnoop Koopmans, W., 1949, d
      - Coolidge, H.J., 1949, e
      - Constantacatos, M.E., 1961, f
      - Consul, Ned. te Marseille, 1960, g
      - Crena de Iongh, D., 1947-1963 en z.j., h
      - Crevels, H.H.A., 1949, i
    - Letter D, 376; 1 omslag
      - Dijke, M.J. van, 1948, a
      - Diffelen, H. van, 1946, b
      - Dom, H.H., 1948, c
      - Dompseler, F. van, 1946-1949, d
      - Donnison, F.S.V., 1951, e
      - Drees, dr W., 1949-1963, f
      - Duijm-Blits,, 1948, g
      - Duijn, A. van, 1947, h
      - Dunlop, G.A., 1948, i
    - Letter E-G, 377; 1 omslag
      - Ebon, M., 1949, a
      - Entong, (chauffeur van v. Mook), 1949, b
      - Enthoven, K.L.J., 1945, c
      - Feenstra, R., 1962, d
      - Franck, F. S., 1958, e
      - Friedericy, H.J., 1949, f
      - Fruin, Th. A., 1964, g
      - Gebregziabher, S., 1965, h
      - Gerritsen, J., 1949, i
      - Gerretson, F.C., z.d., j
      - Geyl, P., 1949, k
      - Goldschmeding, firma, 1949, l
      - Goslinga, Mimi, 1946, m
      - Götzen, L., 1949-1964, n
      - Gravelotte, H.C., 1949, o
      - Groene Amsterdammer, De, 1949, p
      - Guldenaar, N., 1949, q
      - Gunning, C.P., 1949, r
    - Letter H-J, 378; 1 omslag
      - Harley, L., 1951, a
      - Hart, J.G., 1945, b
      - Hartogh, de, 1949, c
      - Hatta, Moh., 1949, d
      - Hendriksz, F.G., 1957, e
      - Holst Pellekaan, van, 1947, f
      - Honig, P, 1950, 1965, g
      - Hoogstraten, J.E. van, 1948-1949, h
    - Letter K, 379; 1 omslag
      - Karling, P., 1949, a
      - Karnebeek, M.P.M.. van, 1948, b
      - Kartanegara, 1949, c
      - Keesing, G., 1951, d
      - Keesings Historisch Archief, 1948, e
      - Kerstens, P.A., 1948, f
      - Kersting, H.G., 1948, g
      - Kinsford, G.E., 1947, h
      - Kist, J. en N.1949-1950Kleffens, E.N. van, 1949, i
      - Kleijn-Hunsche, G., 1947, j
      - Kleijn, M.A., 1958, k
      - Kiveron, J.M., 1945, l
      - Knight, Eleanor, 1951, m
      - Koets, P.J.1948-1965Kok-Soesman, M., 1948, n
      - Koningsberger, V.J., 1947, o
      - Kovats, M., 1944, p
      - Kroese, N., 1948, q
    - Letter L, 380; 1 omslag
      - Lachman, E.G., 1962, a
      - Lanoy, E.F.R. de, 1950, b
      - Lawrence, R., 1950, c
      - Leembruggen, V., 1948, d
      - Lehman, H., 1949, e
      - Lennep, H.S. van, 1945, f
      - Leijenaar, W., 1948, g
      - Lieftinck, P.A., 1949, h
      - Logemann, J.H.A., 1945-1964, i
      - Luyten, W., 1942, j
      - Lynch, J., 1948-1950 en z.j., k
    - Letter M, 381; 1 omslag
      - Mabie, J., 1948, a
      - MacDonald, Generaal, z.j., b
      - Macintosh, A., 1944 en 1949, c
      - Marle, A. van, 1956, d
      - Martin, L., 1958, e
      - McKitterick, G., 1958-1959 en z.j, f
      - Meijer, M.J., 1951, g
      - Meijers, Dos, 1948-1951 en z.j., h
      - Merriam, F. en M., 1948, i
      - Middendorp, W.1949, j
      - Mil, Tine van (“Rooje”), 1948-1950, k
    - Letter N-O, 382; 1 omslag
      - Nederlandse Groep, 1950, a
      - Neher, L., 1950, b
      - Nickzad, A., 1960, c
      - Niel, R. van, 1951, d
      - Ochse, B.D en J.J., 1946-1958, e
      - Oen, S.H., 1948-1949, f
      - Ozinga, J., 1948-1949, g
    - Letter P-R, 383; 1 omslag
      - Perkins, M., 1949, a
      - Pelt, A., 1947-1950, b
      - Pinke, A.S., 1950, c
      - Pitlo, A., 1949, d
      - Poll-Smitz, H. van, 1948, e
      - Poortman, K.A., 1962, f
      - Presser, S., 1948, g
      - Quast-Scholten, N., 1945, h
      - Ramaer-Sibenga Mulder, E.M., 1948, i
      - Rapp-Kraft, L., 1948, j
      - Reeser, R.J. (Vadér), 1946, k
      - Riis, S., 1946, l
      - Rijkens, P., 1948, m
      - Ritman, J.H., 1949, n
      - Rodriguez Pereira, E., 1948, o
      - Röntgen, J., 1947, p
      - Roijen, J. H. van, 1949, q
    - Letter S, 384; 1 omslag
      - Samkalden, I., 1951, a
      - Sanders, P., 1964, b
      - Schilling, W., 1947, c
      - Schimmel, G.J., 1951-1963, d
      - Schol, N., 1947, e
      - Semawi, A.M., 1949, f
      - Sickesz, W.C., 1948, g
      - Sitsen-Russer, M., 1947-1955, h
      - Sjahrir, S., 1952, i
      - Smit, C., 1963-1963, j
      - Smit- van Driel, C.A., 1948, k
      - Smith-Lastdrager, H.C., 1945-1946, l
      - Smits, R.E., 1949, m
      - Soekawati, 1948, n
      - Sokol, A.E., 1950, o
      - Spiker, 1948, p
      - Spoor, mevr. S., 1949, q
      - Staal,, 1948, r
      - Steere, L.V., 1949, s
      - Stegman, W., 1948, t
      - Stockhyzen, W.A.F., 1962, u
      - Stoppelaar, J.W. de, 1947, v
    - Letter T-U, 385; 1 omslag
      - Taets van Amerongen, P.J., 1947, a
      - Tan Soeng Ab, 1948, b
      - Tempel, J. van den, 1949, c
      - Tejera Paris, E., 1963-1964, d
      - Thorbecke, W., 1949, e
      - Tielrooy, J.B. van, 1948, f
      - Ursone, P.A., 1948-1963, g
    - Letter V-Voe, 386; 1 omslag
      - Valentine, vertegenwoordiger van de E.C.A. in Amerika, 1949, a
      - Vanderspek, A., 1949-1950, b
      - Verboeket, K. F. J., 1948-1963, c
      - Velde, J. J. van de, 1948, d
      - Villeneuve, C. H. V. de, 1948-1950, e
      - Voerman, J., 1949, f
    - Letter Vos-Vro, 387; 1 omslag
      - Vos, A. H., 1947-1951, a
      - Vos-Moed Helmig, C. E. de, 1946,1964, b
      - Vredenburch, H. van, 1949, c
      - Vredenburch, H.F.L.K. van, 1947-1948 en z.j., d
      - Vries, E. de, 1945-1949, e
      - Vries, H. P. de, 1949, f
      - Vries, J. L. de, 1949, g
      - Vrouwen, Gemeenschappelijke Actie van Nederlandse-, 1948, h
    - Letter W-Z, 388; 1 omslag
      - Wal, H.L. van der, 1949, a
      - Warners, C.J., 1948-1954, b
      - Welter, Ch.J. I.M., 1949, c
      - Westerman, P.H., 1946-1955, d
      - Weyhenke, T., 1947, e
      - Whittingham Jones, B., 1947-1949, f
      - Wichers-Dutilh, H., 1946-1948, g
      - Wickel, J.F. van, 1949, h
      - Winter, W., 1950, i
      - Wiranata Koesoema, 1949, j
      - Wirjodihardjo, 1949, k
      - Wong, P., 1947-1951, l
      - Witte, Sociëteit De, 1962, m
      - Zeehandelaar, A., 1946, n
      - Zeldenrust, H., 1948, o
      - Zimmerman, A., 1949, p
    - Briefwisseling met personen waarvan de naam ontbreekt of onleesbaar is., 1945-1959; 389; 1 omslag
    - Briefwisselingen met rapporten en betreffende de militaire en politieke ontwikkelingen in de Pasundan en de Zuid Molukken, met name over de arrestatie van Sultan Hamid II., 1949-1950; 390; 1 omslag
  - Persoonlijk leven, 4.
    - Schoolrapporten van de HBS te Soerabaja. Getuigschrift en cijferlijst eindexamen HBS te Soerabaja. Getuigschrift volgens artikel 12 van de Hoger Onderwijswet., 1906-1912; 391; 1 omslag
    - Diverse persoonlijke stukken: afschriften van akten Burgerlijke Stand, executeursbenoeming, huurcontract, stukken uit zijn studententijd., ca.1912-1939; 392; 1 omslag
    - Ingekomen brieven van zijn vader, M.A.A. van Mook., 1934, 1936; 393; 1 omslag
    - Ingekomen brieven van zijn vrouw., 1945-1954.; 394; 1 omslag
    - Ingekomen brieven van- en minuten van uitgaande brieven aan zijn dochter Alberta (Dinkie)., 1945-1948; 395; 1 omslag
      Zie ook inv.nr. 417
    - Ingekomen brieven van - en minuten van uitgaande brieven aan zijn zoon Kees. Hierin ook brieven van derden, met name van Brand en Lenie Ochse die voor Kees zorgden tijdens diens studie in Amerika., 1945-1950, 1963, 1965; 396; 1 pak
    - Stukken betreffende de afwikkeling van zijn financiële belangen in Indonesië, van zijn pensioenregelingen en van diverse bankrekeningen., 1940-1965.; 397; 1 omslag
    - Stukken over financiële zaken, met correspondentie met o.a. de Escomptobank, de Javasche Bank, de NHM. Nota's voor medische kosten, kosten i.v.m. reizen e.d., 1948-1949; 398; 1 omslag
    - Correspondentie inzake de huisvesting in Nederland., 1948; 399; 1 omslag
    - Zakagenda’s, 1941-1958; 400-403; 4 omslagen
      - 1941, 1942, 1943 (2x), 400
      - 1945-1948, 401
      - 1948, 402
      - 1949-1958, 403
        Met adresboekjes van na 1950
    - “Dagboek”, beginnend als dagboek in november 1953 en al snel veranderend in aantekeningen over allerlei politieke en filosofische invallen, gedichten, aforismen en citaten., 1953-1959; 404; 1 omslag
    - Menukaart Port van Cleve, met handtekeningen van deelnemers aan de halfjaarlijkse lunch., okt. 1961; 405; 1 stuk
    - Ingekomen brieven en telegrammen bij zijn 70e verjaardag van o.a.: D.F. Blokhuis; W. van Bylandt; H.W. Felderhof; J. de Groot; N. Guldenaar; L. Neher; Jac.P. Thijsse; H. van der Wal., 1964; 406; 1 omslag
    - Rouwkaart van H.J. van Mook. Curriculum vitae. Horoscoop., 1965 en z.j.; 407; 1 omslag
  - Stukken afkomstig van familieleden, 5.
    - Mevr. A.D. van Mook-Maureau, 5.1.
      - Uittreksel van haar geboorteakte, Djokjakarta 24 oktober 1894., 1917; 408; 1 stuk
      - Getuigschrift HBS met 5-jarige cursus, met cijferlijst., 1915; 409; 2 stukken
      - Sinterklaasgedicht van Van Mook voor zijn vrouw, Z.j. (ca.1941); 410; 1 stuk
      - Ingekomen brieven van haar man, H.J. van Mook., 1945-1961; 411; 1 omslag
      - Ingekomen brieven van: Abdoelkadir Widjojoadmodjo en diens echtgenote Sri, 1949-1977; P. Creutzberg,1948; D. van der Meulen,1967, L.J. Reeser, 1946, M. Sitzen-Brusser., 1946, 1948 en z.j.; 412; 1 omslag
      - Stukken betreffende de herbegrafenis van H.J. van Mook te Rijswijk op 9 oktober 1965, met ingekomen brieven van L.J.M. Beel, V.J. Koningsberger, A. Pelt, J.J. Rombach, A.L. Scholtens, A.W.L. Tjarda van Starkenborgh Stachouwer, P.A. Ursone, M. Zuiderweg-Meyll, 413; 1 omslag
      - Stukken betreffende de raadpleging van het archief-Van Mook, voor zover overgedragen aan het Algemeen Rijksarchief, 1965-1973; 414; 1 omslag
      - Stukken betreffende de afwikkeling van de nalatenschap van H.J. van Mook: boeken, meubelen, diverse voorwerpen., 1966-1967.; 415; 1 omslag
      - Overeenkomst van dading tussen mevr. Van Mook-Maureau, haar kinderen en mevr. G. van der Star inzake de onderlinge financiële verhouding, met bijlagen., 1966.; 416; 1 omslag
    - A. Scholtens-van Mook, 5.2.
      - Ingekomen brieven van haar vader, H.J. van Mook., 1946-1965; 417; 1 omslag
      - Ingekomen brieven van haar halfbroer Wouter van der Star., 1964-1965; 418; 1 omslag
      - Ingekomen brieven van: P.J. Koets, 1987; generaal Bob Mansergh, z.j., 1987 en z.j.; 419; 1 omslag
    - C. van Mook, 5.3.
      - Schoolrapporten Ligthartschool te Batavia., 1933-1936; 420; 3 stukken